臺灣臺北地方法院刑事判決
111年度審易字第261號
公  訴  人  臺灣臺北地方檢察署檢察官
被      告  田淑卿



選任辯護人  邱琦瑛律師
上列被告因侵占案件，經檢察官提起公訴（110年度偵字第32685
號），本院判決如下：
    主  文
本件公訴不受理。
    理  由
一、公訴意旨詳如附件起訴書所載。
二、按告訴乃論之罪，告訴人於第一審辯論終結前得撤回其告訴
    ，又告訴經撤回者，應諭知不受理之判決，並得不經言詞辯
    論為之，刑事訴訟法第238條第1項、第303條第3款、第307
    條分別定有明文。
三、本件被告田淑卿經檢察官依刑法第335條第1項之侵占罪提起
    公訴，然前揭之罪依同法第324條第2項、第338條規定，須
    告訴乃論。茲據告訴人即與被告間具有旁系血親二親等姻親
    關係之許秀華於本院言詞辯論終結前具狀向本院表明撤回告
    訴，有刑事撤回告訴狀1份附卷足稽（見本院卷第23頁），
    爰就本案依前揭規定，不經言詞辯論，逕為不受理之判決。
據上論斷，應依刑事訴訟法第303條第3款、第307條，判決如主
文。
中　　華　　民　　國　　111 　年　　4 　　月　　19　　日
                  刑事第二十庭  審判長法  官  洪英花  
　　　　　　　　　
　　　　　　　　　                    法  官  宋恩同
　　　　　　　　　
　　　　　　　　　                    法  官  謝欣宓
上正本證明與原本無異。 
如不服本判決應於收受送達後20日內向本院提出上訴書狀，並應
敘述具體理由；其未敘述上訴理由者，應於上訴期間屆滿後20日
內向本院補提理由書（均須按他造當事人之人數附繕本）「切勿
逕送上級法院」。告訴人或被害人如對於本判決不服者，應具備
理由請求檢察官上訴，其上訴期間之計算係以檢察官收受判決正
本之日期為準。 因疫情而遲誤不變期間，得向法院聲請回復原
狀。
                                      書記官  朱俶伶
中　　華　　民　　國　　111 　年　　4 　　月　　19　　日
附件
臺灣臺北地方檢察署檢察官起訴書
                                    110年度偵字第32685號
　　被　　　告　田淑卿　女　65歲（民國00年0月0日生）
　　　　　　　　　　　　住臺北市○○區○○街000號4樓
　　　　　　　　　　　　居臺北市○○區○○路000巷00號1樓
　　　　　　　　　　　　國民身分證統一編號：Z000000000號
    選任辯護人  馬在勤律師
                陳佳雯律師
                袁啟恩律師
上列被告因侵占案件，業經偵查終結，認應該提起公訴，茲將犯
罪事實及證據並所犯法條分敘如下：
　　　　犯罪事實
一、田淑卿係許秀華配偶田明堅（已歿）之妹，其明知址設新北
    市○○區○○街00號、36號之房屋及土地，為田明堅與友人潘允
    泉合資購買興建，並約定落成後田明堅可分得新北市○○區○○
    街00號之房屋（下稱本案房屋）、土地；新北市○○區○○街00
    號之房屋、土地則歸潘允泉所有，然田明堅僅將本案房屋1
    、2樓登記在自己名下，而另行將本案房屋3、4樓及5、6樓
    分別借名登記在許秀華之兄許聰益及田淑卿名下，嗣田明堅
    於民國90年2月3日過世後，本案房屋經許秀華當然繼承，且
    許秀華為出售本案房屋1樓，方於91年6月28日將本案房屋所
    坐落土地（即新北市○○區○○段0000地號）部分持分借名登記
    至田淑卿名下。詎田淑卿竟意圖為自己不法之所有，基於侵
    占之犯意，於109年10月22日，以新臺幣（下同）675萬元之
    價格，將本案房屋5樓、所坐落土地出售予蔣怡凌；於109年
    10月26日，以675萬元之價格，將本案房屋6樓、所坐落土地
    出售予呂岳翰（蔣怡凌、呂岳翰復於109年11月30日，將之
    轉售予黃馨儀），再向新北市中和地政事務所申請變更登記
    ，而以此方式將本案房地5、6樓予以侵占入己。嗣本案房屋
    5、6樓之租客林麗芬、蔡文婉於109年11月6日向許秀華反應
    有他人表示其為現任屋主，許秀華遂於109年11月20日申請
    本案房屋、土地謄本，始查悉上情。（田淑卿、蔣怡凌、呂
    岳翰、黃馨儀所涉偽造文書罪嫌部分，另為不起訴處分）
二、案經許秀華訴由臺北市政府警察局中山分局報告偵辦。
　　　　證據並所犯法條
一、證據清單
編號 證據名稱 待證事實 1 被告田淑卿於警詢及偵查中之供述 ①被告田淑卿坦承有將本案房屋5、6樓出售之事實。 ②辯稱：本案房屋5、6樓是伊父親給的，權狀部分伊一直以為是母親在保管，告訴人許秀華所述並非事實等語。 2 告訴人即證人許秀華於警詢及偵查中之證述 ①證明本案房屋是由田明堅與潘允泉合建，且5、6樓係田明堅借名登記在被告名下，被告從未實質管理過之事實。 ②證明本案房屋係由告訴人   出租與林麗芬、蔡文婉之事實。 ③證明本案房屋及所坐落土地之所有權狀均由告訴人保管之事實。 3 證人潘允泉於警詢及偵查中之證述 ①證明本案房屋係證人潘允泉與田明堅合資買地，並由證人潘允泉負責興建，且均分工程費用之事實。 ②證明本案房屋均由告訴人管理使用之事實。 ③證明本案房屋5、6樓係借名登記在被告名下之事實。 4 證人許聰益於偵查中之證述 證明本案房屋3、4樓曾借名登記在證人許聰益名下之事實。 5 證人即被告大嫂連江淑華於偵查中之證述 證明證人連江淑華不認識證人潘允泉之事實。 6 ①同案被告蔣怡凌、呂岳翰、黃馨儀於警詢及偵查中之供述 ②證人即同案被告蔣怡凌之母郭雪莉於偵查中之證述 證明被告有將本案房屋5、6樓出售予同案被告蔣怡凌、呂岳翰，同案被告蔣怡凌、呂岳翰再將之轉售予同案被告黃馨儀之事實。 7 永和區四維段0000-0000地號土地之異動索引 證明告訴人有於91年6月28日，將本案房屋所坐落土地持分移轉登記至被告名下之事實。 8 ①被告與同案被告蔣怡凌所簽立之不動產買賣契約書、價金履約保證申請書 ②永和區四維段00000-000建號建物之異動索引 證明被告以675萬元之價格，將本案房屋5樓出售予同案被告蔣怡凌，並於109年10月22日辦理變更登記至同案被告蔣怡凌名下之事實。 9 永和區四維段00000-000建號建物之異動索引 證明被告於109年10月26日，將本案房屋6樓變更登記至同案被告呂岳翰名下之事實。 10 被告與林麗芬、蔡文婉所簽立之房屋租賃契約書 證明被告有將本案房屋5、6樓分別出租予蔡明富、林麗芬、蔡文婉等人之事實。 11 ①告訴人之聯邦銀行帳號000000000000號帳戶存摺影本 ②新北市政府稅捐稽徵處房屋稅、地價稅繳款書影本 證明本案房屋5、6樓之房屋稅、地價稅均由告訴人繳納之事實。 12 告訴人與被告之通訊軟體LINE對話紀錄 證明告訴人曾向被告詢問本案房屋5、6樓為何遭出售之事實。 13 告訴人與林麗芬、蔡文婉之通訊軟體LINE對話紀錄 證明林麗芬、蔡文婉有向告訴人詢問本案房屋5、6樓是否遭人出售之事實。 
二、核被告所為，係犯刑法第335條第1項之侵占罪嫌。至被告之
    犯罪所得，請依刑法第38條之1第1項規定宣告沒收之，於全
    部或一部不能沒收時，請依刑法第38條之1第3項規定追徵其
    價額。
三、依刑事訴訟法第251條第1項提起公訴。
　  此　致
臺灣臺北地方法院
中　　華　　民　　國　 110　　年　　12　　月　　23　　日
　　　　　　　　　　　　　檢　察　官    黃冠中
本件正本證明與原本無異
中　　華　　民　　國　 111　　年　　1 　　月　　12　　日
                          書  記  官    陳韋晴
附錄本案所犯法條全文
中華民國刑法第335條
意圖為自己或第三人不法之所有，而侵占自己持有他人之物者，
處 5 年以下有期徒刑、拘役或科或併科 3 萬元以下罰金。
前項之未遂犯罰之。